臺灣桃園地方法院小額民事判決
                                110年度桃保險小字第323號
原      告  華南產物保險股份有限公司

法定代理人  陳文智  
訴訟代理人  張嘉琪  
複  代理人  徐浩翔  


被      告  石春紅  

上列當事人間請求損害賠償事件，本院於民國110 年12月1 日言
詞辯論終結，判決如下：
    主      文
一、被告應給付原告新臺幣9,707 元，及自民國一一○年四月三
    十日起至清償日止，按週年利率百分之五計算之利息。
二、訴訟費用新臺幣1,000元由被告負擔。
三、本判決得假執行。
    事實及理由
壹、程序部分：按小額訴訟之訴狀送達後，原告不得將原訴變更
    或追加他訴，但擴張或減縮應受判決事項之聲明者，不在此
    限，民事訴訟法第436 條之23準用第436 條第2 項適用第25
    5 條第1 項但書第3 款定有明文。經查，原告起訴時請求：
    「被告應給付原告新臺幣（下同）26,884元，及自起訴狀繕
    本送達翌日起至清償日止，按週年利率5 ％計算之利息」（
    見本院卷第3 頁），嗣於民國110 年12月1 日言詞辯論期日
    變更訴之聲明為：「被告應給付原告9,707 元，及自起訴狀
    繕本送達翌日起至清償日止，按週年利率5 ％計算之利息」
    （見本院卷第40頁），核為減縮應受判決事項之聲明，應予
    准許。
貳、實體部分：
一、原告主張：被告於109 年4 月6 日8 時15分許，駕駛車牌號
    碼0000-00 號自用小客車（下稱肇事車輛），沿桃園市桃園
    區中福街往中山北路方向行駛，行經中福街18號前時，因從
    路旁起駛前未禮讓行進中車輛先行，而碰撞由訴外人林子洋
    所駕駛、原告所承保之車牌號碼0000-00 號自用小客車（下
    稱系爭車輛），系爭車輛因而受損。嗣系爭車輛送廠修復，
    支出維修費用共26,884元（工資7,798 元、零件費用19,086
    元），並由原告依保險契約給付完畢。而上述維修費用經計
    算零件折舊後，必要之回復原狀費用應為9,707 元，因而依
    侵權行為及保險代位之法律關係提起本件訴訟，請求被告賠
    償。並聲明：被告應給付原告9,707 元，及自起訴狀繕本送
    達翌日起至清償日止，按週年利率5 ％計算之利息。
二、被告則以：當天是原告駕駛系爭車輛碰撞被告，非被告碰撞
    系爭車輛等語，資為抗辯，並聲明：原告之訴駁回。
三、本院得心證之理由：
  ㈠按因故意或過失，不法侵害他人之權利者，負損害賠償責任
    ；汽車、機車或其他非依軌道行駛之動力車輛，在使用中加
    損害於他人者，駕駛人應賠償因此所生之損害，民法第184
    條第1 項前段、第191 條之2 本文分別定有明文。又行車前
    應注意之事項，依下列規定：七、起駛前應顯示方向燈，注
    意前後左右有無障礙或車輛行人，並應讓行進中之車輛行人
    優先通行；汽車駕駛人，爭道行駛有下列情形之一者，處60
    0 元以上1,800 元以下罰鍰：十、起駛前，不讓行進中之車
    輛、行人優先通行，道路交通安全規則第89條第1 項第7 款
    、道路交通管理處罰條例第45條第1 項第10款亦分別定有明
    文。經查，原告於上開時間駕駛系爭車輛行經前開路段時，
    適被告駕駛肇事車輛自路旁起駛，肇事車輛遂與系爭車輛之
    右側車身發生碰撞乙情，有道路交通事故現場圖與車輛毀損
    照片、現場照片及行車紀錄器錄影畫面光碟等（見本院卷第
    9 、17頁、第19至22頁）在卷可憑；而被告雖以前詞置辯，
    然被告於本院詢問時已供認：我就沒有停車，所以就沒有打
    方向燈，我等前面的車通過就要繼續直行等語（見本院卷第
    41頁）；又本院勘驗兩造之行車紀錄器錄影畫面結果分別如
    附表所示，亦有本院勘驗筆錄（見本院卷第40頁背面至第41
    頁）在卷可參，足見被告駕駛肇事車輛自路旁起駛前，並未
    顯示方向燈且未禮讓行進中之系爭車輛優先通行，堪認被告
    疏未注意逕自起駛進入車道而與系爭車輛發生碰撞，自有過
    失。是被告上開所辯，委無足採。
  ㈡負損害賠償責任者，除法律另有規定或契約另有訂定外，應
    回復他方損害發生前之原狀，且債權人得請求支付回復原狀
    所必要之費用，以代回復原狀，民法第213 條第1 、3 項定
    有明文。又物被毀損者，被害人除得依民法第196 條行使權
    利外，亦得依第213 條第3 項請求支付回復原狀所必要之費
    用，最高法院107 年度台上字第1618號民事判決參照。債權
    人所得請求者既為回復原狀之必要費用，倘以修復費用為估
    定其回復原狀費用之標準，則修理材料以新品換舊品時，即
    應予折舊，最高法院96年度台上字第854 號民事判決參照。
    另依行政院財政部發布之固定資產耐用年數表及固定資產折
    舊率表規定，汽車如非屬運輸業用客車、貨車，耐用年數為
    5 年，依定率遞減法每年折舊千分之369 ，其最後1 年之折
    舊額，加歷年折舊累計額，總和不得超過該資產成本原額之
    10分之9 。查，系爭車輛修理費用總計為26,884元（含鈑金
    工資費用2,438 元、塗裝工資費用5,360 元、零件費用19,0
    86元）乙情，有估價單及統一發票（見本院卷第10至11頁）
    在卷可稽，惟零件費用既係以舊換新，即應計算折舊，而系
    爭車輛為自用小客車，非屬運輸業用客車、貨車，且出廠日
    係96年12月乙節，有行車執照（見本院卷第12頁）附卷可參
    ，系爭車輛至本件車禍事故發生之109 年4 月6 日止，使用
    已逾5 年期間，則揆諸上開折舊規定，零件部分費用折舊後
    之金額應為1,909 元（計算式：19,086×0.1 ＝1,909 ，小數
    點以後四捨五入），另加計鈑金工資費用2,438 元及塗裝工
    資費用5,360 元，則原告得請求系爭車輛修復之費用應為9,
    707 元（計算式：1,909 ＋2,438 ＋5,360 ＝9,707 元）。又
    原告已依照保險契約之約定支付上開修繕費用，從而，原告
    請求被告給付9,707 元，與法有據，應予准許。
四、末按給付有確定期限者，債務人自期限屆滿時起，負遲延責
    任；給付無確定期限者，債務人於債權人得請求給付時，經
    其催告而未為給付，自受催告時起，負遲延責任。其經債權
    人起訴而送達訴狀，或依督促程序送達支付命令，或為其他
    相類之行為者，與催告有同一之效力；又遲延之債務，以支
    付金錢為標的者，債權人得請求依法定利率計算之遲延利息
    ，而應付利息之債務，其利率未經約定，亦無法律可據者，
    週年利率為5 ％，民法第229 條第1 項、第2 項、第233 條
    第1 項前段及第203 條分別定有明文。查，本件原告請求請
    求被告給付系爭車輛回復原狀費用9,707 元部分，係以支付
    金錢為標的，且無確定期限，又未約定利息，則被告應自受
    催告時起，負遲延責任，則原告就上述得請求之金額，併請
    求自起訴狀繕本送達被告之翌日即110 年4 月30日（見本院
    卷第25頁）起至清償日止，按年息5 ％計算之利息，同屬有
    據。
五、從而，原告依侵權行為及保險代位之法律關係，請求被告給
    付如主文第1 項所示，為有理由，應予准許。
六、本件係依民事訴訟法第436 條之8適用小額訴訟程序所為被
    告敗訴之判決，爰依同法第436條之20之規定，依職權宣告
    假執行。
七、本件事證已臻明確，兩造其餘主張、陳述及所提之證據，經
    審酌判決結果並無影響，爰不逐一論述，附此敘明。
八、訴訟費用負擔之依據：民事訴訟法第78 條，並依同法第436
    條之19第1 項規定，確定訴訟費用額如主文第2項所示。
中　　華　　民　　國　 110　　年　　12　　月　　17　　日
                  桃園簡易庭  法  官  顏嘉漢
以上為正本係照原本作成。
如不服本判決，應於送達後20日內，向本院提出上訴狀並表明上
訴理由，如於本判決宣示後送達前提起上訴者，應於判決送達後
20日內補提上訴理由書（須附繕本）。
如委任律師提起上訴者，應一併繳納上訴審裁判費。   
中　　華　　民　　國　　110 　年　　12　　月　　17　　日
                              書記官  楊上毅
附錄：
一、民事訴訟法第436條之24第2項：
    對於小額程序之第一審裁判上訴或抗告，非以其違背法令為
    理由，不得為之。
二、民事訴訟法第436條之25：
    上訴狀內應記載上訴理由，表明下列各款事項：
    (一)原判決所違背之法令及其具體內容。
    (二)依訴訟資料可認為原判決有違背法令之具體事實。
三、民事訴訟法第471條第1項：（依同法第436條之32第2項規定
    於小額事件之上訴程序準用之）上訴狀內未表明上訴理由者
    ，上訴人應於提起上訴後20日內，提出理由書於原第二審法
    院；未提出者，毌庸命其補正，由原第二審法院以裁定駁回
    之。
附表：

編號 勘驗檔名 勘驗結果 1 04時40分50秒.avi檔（肇事車輛之行車紀錄器） 於畫面時間04時40分41秒許，系爭車輛出現在對向之內線車道上而欲左轉至中福街，肇事車輛於畫面時間04時40分45秒許，開始右轉進入中福街，後於畫面時間04時40分51秒許，肇事車輛開始減速向右偏行，而於畫面時間04時40分54秒許，肇事車輛停在民宅前緩步前進，嗣於畫面時間04時40分58秒許，肇事車輛開始向左偏駛，並於畫面時間04時40分59秒許，系爭車輛出現鏡頭前，兩車發生碰撞。 2 08時13 分50秒.avi檔（系爭車輛之行車紀錄器） 於畫面時間08時13分30秒許，系爭車輛行駛在該路段之內線車道上，並於路口等待而欲左轉至中福街，於畫面時間08時13分45秒許，肇事車輛出現在對向之外側車道上，並開啟右轉方向燈而欲右轉至中福街，於畫面時間08時13分47分秒許，系爭車輛開始左轉，並跟在肇事車輛後方而進入中福街，於畫面時間08時13分57秒許，肇事車輛後方亮起煞車燈，並開始向右偏行，而於畫面時間08時14分許，肇事車輛靠右停靠在民宅前，系爭車輛則向左偏行而欲繞過被告車輛，後於畫面時間08時14分1 秒許，肇事車輛後方煞車燈熄滅，然此時系爭車輛之車頭已接近平行肇事車輛車尾之位置，嗣於畫面時間08時14分2 秒許，系爭車輛車頭接近平行肇事車輛之駕駛座時，肇事車輛未顯示方向燈即向左偏，兩車遂於畫面時間08時14分4 秒許發生碰撞。